臺灣苗栗地方法院刑事判決　　　　　　　 96年度易字第780號
公　訴　人　臺灣苗栗地方法院檢察署檢察官
被　　　告　乙○○
　　　　　　　　　　1弄37號.
上列被告因竊盜案件，經檢察官提起公訴（96年度偵字第3293號
），本院判決如下：
    主  文
乙○○共同犯攜帶兇器踰越安全設備竊盜未遂罪，處有期徒刑捌
月，扣案如附表所示之物品均沒收。
　　事  實
一、乙○○前因竊盜案件，經臺灣宜蘭地方法院以85年度訴字第
    464 號，判處有期徒刑7 月，緩刑3 年確定，嗣經撤銷緩刑
    ，於民國87年8 月31日縮短刑期執行完畢（未構成累犯）。
二、丙○○（另行審結）於96年7 月7 日晚上11時30分許，駕駛
    其不知情父親徐德泉所有，車牌號碼為W4—3879號自用小客
    車，搭載乙○○，行經苗栗縣頭份鎮○○里○○路172 號已
    停業、無人在內之「電能應用科技公司」（以下稱電能公司
    ）工廠外時。乙○○、丙○○2 人，竟共同基於為自己不法
    所有意圖之犯意聯絡，由丙○○攜帶客觀上足供兇器使用如
    表所示之電動螺絲起子1 台等物品，其等2 人並以踰越該處
    窗戶之安全設備的方式，共同進入該公司工廠內分頭著手搜
    尋財物。嗣因其2 人於搜尋財物時，不慎觸動電能公司之保
    全設施，而為電能公司之保全人員甲○○發現，始報警前往
    在上述工廠之3 樓倉庫，當場逮獲其等2 人，而未得逞，並
    扣得上開作案用之工具。
二、案經甲○○訴由苗栗縣警察局頭份分局報告臺灣苗栗地方法
    院檢察署檢察官偵查起訴。
    理  由
壹、程序部分：
    按被告以外之人於審判外之陳述，雖不符刑事訴訟法第 159
    之1至第159之4 條之規定，而經當事人於審判程序同意作為
    證據，法院審酌該言詞陳述或書面陳述作成時之情況，認為
    適當者，亦得為證據。當事人、代理人或辯護人於法院調查
    證據時，知有第159條第1項不得為證據之情形，而未於言詞
    辯論終結前聲明異議者，視為有前項之同意。刑事訴訟法第
    159 之5 條定有明文。證人即告訴人甲○○、共同被告丙○○於警詢時的陳述，為被告以外之人於審判外之陳述，且不
    符刑事訴訟法第159 之1 至第159 之4 條之規定，原均無證
    據能力。但檢察官及被告乙○○，於本件言詞辯論終結前，
    均未對證人即告訴人甲○○、共同被告丙○○2 人，於警詢
    時陳述之證據能力表示異議。而本院依據該言詞陳述作成時
    之情況觀察，認均無不適當之情形，依據上開法律之規定，
    本院自得將之採為認定犯罪事實之證據，合先敘明。
貳、實體部分：
一、訊據被告乙○○否認有竊盜犯行，辯稱：「我不曉得丙○○
    他要進去竊盜，他有跟我講說等我一下，我就在車上等他，
    大概有10來分鐘左右。那是一間雜草叢生的工廠，我不知道
    丙○○跑到哪裡去，我也不知道他帶了什麼東西。丙○○來
    幫我修怪手，都有帶袋子，我不知道他的袋子有什麼東西。
    那家工廠的負責人已經跑路好幾年了，我怎麼可能進去偷東
    西，我有正常的工作與家庭。我之所有進去工廠，是因為我
    要叫他（即丙○○），那裡沒有電沒有水，我叫丙○○，他
    說他在那裡，結果保全及警察就包抄過來了。我如果出去就
    一定會被逮，只能往工廠裡面跑，裡面很暗，結果我在工廠
    裡面被警察抓到，警察看丙○○身上有工具，問我們說這是
    要做什麼的，結果警察不聽我們的解釋，就把我們移送了。
    」等語。
二、惟查：
（一）證人即告訴人甲○○於96年7 月7 日接受警員詢問時陳稱
      ：「（問：電能科技工廠與你有何關係？）我是電能科技
      簽約保全公司保全人員。」、「（問：電能科技工廠於何
      時、地遭竊？）96年7 月7 日23時30分許，在頭份鎮○○
      里○○路172 號工廠內遭竊嫌侵入，經警方發現逮捕2 名
      竊嫌（丙○○、乙○○）。」、「（問：工廠被竊何物？
      價值為何？）該竊嫌由公司右側自行打開窗戶進入準備行
      竊，還沒有偷到東西就被巡邏警方查獲了。」、「（問：
      現場嫌犯是否遺留犯罪工具？）現場嫌犯遺留工具乙批（
      扳手、螺絲起子、斜口鉗、電動螺絲起子、剪刀、固定鉗
      、六角扳手、活動扳手等）。」、「（問：該公司目前有
      無營業？有無安全措施？有無人看管？）該公司目前無營
      業（停業中），有安全措施，現場無人看管。」、「（問
      ：竊嫌由何處進入偷竊？處所有無遭受破壞？）竊嫌由公
      司右側自行打開窗戶進入準備行竊，其他安全設備無受破
      壞。」等語（參偵卷第56至57頁）。是由證人甲○○的上
      述證詞，可知渠係證稱被告丙○○、乙○○2 人，於96年
      7 月7 日23時30分許，將電能公司位於苗栗縣頭份鎮○○
      里○○路172 號工廠右側之窗戶打開後，進入工廠內，準
      備行竊時，尚未竊得物品即為巡邏的員警當場查獲。現場
      的扳手、螺絲起子等物品，係被告丙○○、乙○○2 人所
      持有等情。
（二）證人即共同被告丙○○於96年7 月8 日接受檢察官訊問時
      結證稱：「（問：你們如何到電能科技公司？）開車。」
      」、「（問；誰的車？）我爸爸的車，是我開的。」、「
      （問：你們是否路過？）是。」、「（問：有無偷到東西
      ？）沒有。」、、、「（問：警方所扣到的螺絲起子、扳
      手、尖嘴鉗等工具，是誰的？）我的。」、「（問：那時
      候你是隨身背著這些工具嗎？）是。」、、、「（問：乙○○是否知道你身上背著這些工具？）因為案發前我去幫
      他修怪手，在竹南西濱，所以他應該知道。」、、「（問
      ：你與乙○○認識多久？何關係？）朋友關係，認識約5
      年。」、「（問：你與乙○○有無仇恨過節、金錢糾紛？
      ）沒有。」等語（參偵卷第63至64頁）。是由證人即共同
      被告丙○○之上述證詞，可知其係證稱其開父親所有的自
      用小客車，搭載被告乙○○至電能公司，進入工廠後並未
      偷到任何物品。警員查扣的螺絲起子、扳手、尖嘴鉗等工
      具，是其所有並攜帶進去的。被告乙○○於案發前，在苗
      栗縣竹南鎮西濱附近，曾看見該等工具，應該知悉其有帶
      上述工具等情。
（三）被告乙○○於96年7 月8 日接受警員詢問時供稱略以：其
      與丙○○於96年7 月7 日23時30分許，在電能公司位於苗
      栗縣頭份鎮○○里○○路172 號工廠內，被警察查獲。其
      與丙○○到場後，發覺大門的窗戶早被破壞，僅以1 片木
      板擋住，隨即將木板移開進入電能公司行竊。當進入工廠
      內尋找有無值錢物品可拿去變賣，正在搜尋物品時，發覺
      保全人員及警員到場，其與丙○○就躲到3 樓右側的小倉
      庫內，但最後還是被警員逮捕，當時在現場被警員查扣的
      工具，都是丙○○的等語（參偵卷第11至13頁）。其於同
      日接受檢察官訊問時陳稱略以：上述警詢筆錄其有簽名，
      警察沒有打其，亦未恐嚇其，只是對其口氣不好等語（參
      偵卷第65頁）。是其於警員詢問時所陳述的內容，係出於
      其自由意志，警員並未對其刑求、強暴、脅迫等情，應可
      認定。
（四）被告丙○○於96年7 月8 日接受警員詢問時供稱略以：其
      與乙○○於96年7 月7 日23時30分許，開車到電能公司位
      於苗栗縣頭份鎮○○里○○路172 號工廠，後來在該工廠
      內被警察查獲。其與被告丙○○到場後，發覺大門的窗戶
      早被破壞，僅以1 片木板擋住，隨即將木板移開進入電能
      公司行竊。當進入工廠內尋找有無值錢物品可拿去變賣，
      正在搜尋物品時，發覺保全人員及警員到場，其與乙○○
      怕被警員發現，就躲到3 樓右側的小倉庫內，但最後還是
      被警員逮捕，當時在現場被警員查扣的工具，是其所有的
      等語（參偵卷第34至37頁）。
（五）是觀諸證人甲○○、證人即共同被告丙○○的證詞，復參
      酌被告乙○○、丙○○的上述陳述，並衡酌卷附的車籍查
      詢- 基本資料詳細畫面1 份所示（參偵卷第54頁）。可知
      被告丙○○駕駛其父徐德泉所有，車牌號碼W4—3879號自
      用小客車，搭載被告乙○○，行經電能公司位在苗栗縣頭
      份鎮○○里○○路172 號之已停業無人在內之工廠時，興
      起入內行竊物品加以變賣的念頭。被告丙○○隨即攜帶如
      附表所示之電動螺絲起子等物品，與被告乙○○一同自該
      處窗戶進入工廠內，正在找尋欲偷的物品時，不慎觸動電
      能公司之保全設施。而證人甲○○發現後，與警員一起前
      在該工廠之3 樓倉庫逮獲其等2 人，致使其等2 人偷竊行
      動並未成功，且被警員扣得上開作案用之工具，應為本案
      發生的經過。
（六）至被告乙○○以上述情詞為辯，但徵諸證人即共同被告丙○○於檢察官偵查時的證詞，可知其與被告丙○○2 人，
      係一同欲至電能公司上述工廠內竊取財物，已如前述。且
      證人即共同被告丙○○，與其為相交5 年的朋友，素無冤
      仇，被告丙○○自無攀誣被告乙○○的動機。再者，被告
      乙○○於警詢時業已坦承與被告丙○○一同至上址偷竊未
      果被警察查獲等情，亦如前述。由此可見，其上述辯解，
      顯非真實，亦不能採信。
（七）綜上，被告乙○○的上述辯解，應為臨訟卸責之詞，不足
      為採。此外，復有如附表所示的物品扣案可佐，且有照片
      6 張在卷可稽，其上述竊盜犯行，洵堪認定。
三、核被告乙○○所為，係犯刑法第321 條第2 項、第1 項第2
    款、3 款之攜帶兇器踰越安全設備竊盜未遂罪。其與共同被
    告丙○○2 人，就上述竊盜犯行，具有犯意聯絡及行為分擔
    ，應論以共同正犯論處。又其已著手於加重竊盜行為之實行
    ，但未生竊得財物的結果，為未遂犯，應依刑法第25條第2
    項的規定，減輕其刑。爰審酌被告正值壯年，且曾因竊盜案
    件，經犯罪事實欄一所示的法院，判處有期徒刑確定，並執
    行完畢（未構成累犯），此有臺灣高法院被告前案紀錄表1
    份在卷可憑。但其不知警惕，不思以正當方法獲取金錢、財
    物，為貪圖私利，欲竊取電能公司之財物，缺乏尊重他人財
    產權之觀念。雖其因告訴人甲○○發覺後報警查獲而未得逞
    ，但斟酌被告犯罪之動機、目的、手段，暨考量被告否認犯
    行，犯後態度不佳等一切情狀，量處如主文所示之刑。扣案
    如附表所示的物品，均係共同被告丙○○所有，且供竊取上
    述物品所用，依共同正犯責任共同的法理，應依刑法第38條
    第1 項第2 款之規定沒收。
四、被告丙○○俟其到案後另行審結，附此敘明。
據上論斷，應依刑事訴訟法第284 條之1 、第299 條第1 項前段
，刑法第28條、第321 條第1 項第2 款、第3 款、第2 項、第25
條第2 項、第38條第1項第2 款。
本案經檢察官陳佞如到庭執行職務。
中　　華　　民　　國　　96　　年　　10　　月　　31　　日
                  刑事第三庭    法　官　呂曾達
以上正本證明與原本無異。
如不服本判決，應於判決送達後10日內向本院提出上訴狀（應抄
附繕本），其未敘述上訴理由者，應於上訴期間屆滿後20日內補
提理由書狀於本院，上訴於臺灣高等法院臺中分院。告訴人或被
害人如對於本判決不服者，應具備理由請求檢察官上訴，其上訴
期間之計算係以檢察官收受判決正本之日期為準。
                                書記官  許千士
中　　華　　民　　國　　96　　年　　10　　月　　31　　日
附錄：
刑法第321條第1項第2款、第3款、第2項。
中華民國刑法第321條
（加重竊盜罪）
犯竊盜罪而有左列情形之一者，處 6 月以上、 5 年以下有期徒
刑：
一  於夜間侵入住宅或有人居住之建築物、船艦或隱匿其內而犯
    之者。
二  毀越門扇、牆垣或其他安全設備而犯之者。
三  攜帶兇器而犯之者。
四  結夥三人以上而犯之者。
五  乘火災、水災或其他災害之際而犯之者。
六  在車站或埠頭而犯之者。
前項之未遂犯罰之。
附表：
（一）電動螺絲起子壹台。
（二）活動板手、尖嘴鉗、固定鉗、剪刀、頭燈各壹個。
（三）斜口鉗、六角扳手各貳支。
